臺灣士林地方法院刑事判決
111年度交易字第120號
公  訴  人  臺灣士林地方檢察署檢察官
被      告  施臣誠



上列被告因過失傷害案件，經檢察官提起公訴（111年度偵字第5
621號），本院判決如下：
    主    文
施臣誠犯過失傷害罪，處拘役肆拾日，如易科罰金，以新臺幣壹
仟元折算壹日。
    事    實
一、施臣誠於民國110年7月27日9時45分許，駕駛車牌號碼000-0
    0號營業用小客車（下簡稱：計程車），沿臺北市內湖區舊
    宗路2段由南往北方向行駛，行經舊宗路2段111號前時，本
    應注意車前狀況，並隨時採取必要之安全措施，而依當時情
    形，並無不能注意之情事，竟疏未注意及此，從後追撞前方
    由陳威廷駕駛之車牌號碼0000-00號自用小客車（下簡稱：
    自小客車）車尾，致陳威廷受有頸部、腰部鈍挫傷等傷害。
二、案經陳威廷訴由臺北市政府警察局內湖分局報請臺灣士林地
    方檢察署檢察官偵查起訴。
　　理    由
一、按被告以外之人於審判外之言詞或書面陳述，除法律有規定
    者外，不得作為證據；又被告以外之人於審判外之陳述，雖
    不符合刑事訴訟法第159條之1至第159條之4之規定，而經當
    事人於審判程序同意作為證據，法院審酌該言詞陳述或書面
    陳述作成時之情況，認為適當者，亦得為證據，而當事人、
    代理人或辯護人於法院調查證據時，知有上開不得為證據之
    情形，而未於言詞辯論終結前聲明異議者，視為有前項之同
    意，刑事訴訟法第159條第1項及第159條之5分別定有明文。
    本判決後述所引之各項證據，其屬傳聞證據之部分，檢察官
    、被告施臣誠於本院審理程序時均表示無意見（本院交易卷
    第51、52頁），且渠等於言詞辯論終結前，對於該等證據之
    證據能力均未再爭執，本院審酌該等證據資料製作時之情況
    ，尚無違法不當或證明力明顯過低之瑕疵，與本案待證事實
    復俱有關聯性，認以之作為本案證據應屬適當，揆諸前開規
    定，該等證據具有證據能力。至其餘本案認定犯罪事實之非
    供述證據，均與本案事實具有關聯性，並無事證足認有違背
    法定程序或經偽造、變造等情事，且經本院依法踐行調查程
    序，檢察官、被告對於上開證據之證據能力均未爭執，依刑
    事訴訟法第158條之4之反面解釋，亦均有證據能力。　
二、訊據被告上情，對於事實欄所載時、地，其駕駛之計程車從
    後碰撞告訴人陳威廷駕駛之自小客車車尾，其有過失等情予
    以肯認，惟矢口否認有何過失傷害之犯行，辯稱：我從後追
    撞告訴人之自小客車雖然有過失，但是告訴人於警察到場時
    ，向員警稱其未受傷，而告訴人之診斷證明書僅能證明其有
    受傷，其傷勢有可能是告訴人在車禍後因為其他原因所致，
    不能證明與本件車禍有關等詞置辯。惟查：
　㈠被告於110年7月27日9時45分許，駕駛計程車沿臺北市內湖區
    舊宗路2段由南往北方向行駛，行經舊宗路2段111號前時，
    本應注意車前狀況，並隨時採取必要之安全措施，而依當時
    情形，並無不能注意之情事，竟疏未注意及此，追撞前方由
    告訴人駕駛之自小客車車尾一節，業據告訴人於警詢、偵查
    時證述在卷，並有臺北市政府警察局道路交通事故初步分析
    研判表、臺北市政府警察局內湖分局道路交通事故現場圖、
    現場照片在卷可佐，上開客觀事實與被告有過失之事實，亦
    為被告所不爭執，自堪認定。
　㈡又告訴人受有頸部、腰部鈍挫傷之傷害，有卷存三軍總醫院
    附設民眾診療服務處診斷證明書（偵卷第17頁）可證，告訴
    人係車禍當日15時33分許前往醫院就醫，就診時間與車禍時
    間密切，堪認上開傷勢應係車禍所造成無訛。再告訴人於車
    禍當下雖向員警表示並未受傷，固有卷附臺北市政府警察局
    內湖分局交通分隊道路交通事故補充資料表（偵卷第27頁）
    可參，然告訴人所受之傷勢並非外顯之鈍挫傷或銳器傷，因
    而於第一時間誤認自身並未受傷而未向員警反映，於實務上
    並非罕見，尚難因此即認告訴人確實沒有受傷，而為被告有
    利之認定。再者，本件車禍事故發生是被告之計程車從後追
    撞告訴人之自小客車，而從兩造車輛受損照片觀之（偵卷第
    36、37頁），被告計程車左前方保險桿與告訴人之自小客車
    後方保險桿均有明顯凹陷，可知追撞力道不小，告訴人在受
    有相當程度之衝擊後，遭外力撞擊致頸、腰部等處受前述傷
    害，亦合乎經驗及論理法則，被告空言辯稱本案傷勢應與車
    禍無關云云，顯無可採。　　
　㈢按汽車行駛時，駕駛人應注意車前狀況，並隨時採取必要之
    安全措施，道路交通安全規則第94條第3項定有明文。經查
    ，被告考領有職業小客車駕駛執照，從事駕駛計程車20餘年
    ，對於上開規定理應知悉，而案發當時天候晴、日間自然光
    線、柏油路面乾燥、無缺陷、無障礙物、視距良好，有前述
    現場照片在卷可佐，是被告客觀上並無不能注意之情事，被
    告違反上開規定，疏未注意車前狀況，致其所駕駛之計程車
    從後碰撞告訴人所駕駛自小客車，而肇生本件車禍事故，被
    告之駕駛行為顯有過失，此亦為被告所自認在卷，即堪認定
    。又被告之過失行為致告訴人受有上開傷害，亦經本院認定
    如前，足認被告之過失行為與告訴人前揭傷害結果間，確有
    相當因果關係。
　㈣綜上所述，被告所辯核屬事後卸責之詞，不足採信。從而，
    本案事證明確，被告犯行洵堪認定。至被告聲請勘驗告訴人
    之行車紀錄器、調閱告訴人之病歷資料等情，因本案事證已
    臻明確，業經本院析述如上，是上開調查證據之聲請即無必
    要，應予以駁回，併此陳明。　　
三、論罪科刑：
　㈠核被告所為，係犯刑法第284條第1項前段之過失傷害罪。
  ㈡被告於肇事後，於警方到場自承為肇事人，有臺北市政府警
    察局A3類道路交通事故調查紀錄表在卷可參（偵卷第28頁）
    ，且被告嗣後進而接受裁判，堪認被告對於未發覺之罪自首
    而受裁判，爰依刑法第62條前段之規定，減輕其刑。　
　㈢爰審酌被告駕駛車輛上路，本應小心謹慎以維自身及其他用
    路人之安全，竟疏未注意上情致生本案車禍事故，使告訴人
    受有前述之傷害，所為實屬不該；兼衡其素行、過失程度、
    告訴人所受傷勢尚非嚴重，被告於本院審理時自承國中畢業
    之智識程度，職業為計程車司機，日薪約新臺幣1千元，離
    婚，自己租屋住之家庭生活與經濟狀況（本院交易卷第55頁
    ），未能坦然面對之犯後態度，暨迄今未與告訴人達成和解
    或取得告訴人諒解等一切情狀，量處如主文所示之刑，並諭
    知易科罰金之折算標準，以資懲儆。　
據上論斷，應依刑事訴訟法第299條第1項前段，判決如主文。
本案經檢察官陳銘鋒提起公訴，檢察官林嘉宏到庭執行職務。
中　　華　　民　　國　　111 　年　　8 　　月　　24　　日
                  刑事第三庭　法  官  林正忠
以上正本證明與原本無異。
如不服本判決應於收受判決後20日內向本院提出上訴書狀，並應
敘述具體理由。其未敘述上訴理由者，應於上訴期間屆滿後20日
內向本院補提理由書（均須按他造當事人之人數附繕本）「切勿
逕送上級法院」。
因疫情而遲誤不變期間，得向法院聲請回復原狀。
                              書記官  張佩旻
中　　華　　民　　國　　111 　年　　8 　　月　　29　　日
附錄本案論罪科刑法條全文：
刑法第284條
因過失傷害人者，處1年以下有期徒刑、拘役或10萬元以下罰金
；致重傷者，處3年以下有期徒刑、拘役或30萬元以下罰金。